【裁判字號】    92,再,1
【裁判日期】    920127
【裁判案由】    聲請重新審理
【裁判全文】
臺灣高雄地方法院刑事判決                              九十二年度再字第一號
    公  訴  人  臺灣高雄地方法院檢察署檢察官
    被      告  甲○○  男  三.
右列被告因公共危險案件，經檢察官聲請簡易判決處刑（八十九年度偵字第二三四三
六號），經本院鳳山簡易庭八十九年度鳳交簡字第九五三號判決確定，嗣被告聲請再
審，經本院以九十年度聲再字第二一號裁定開始再審，本院認不宜以簡易判決處刑，
爰適用通常程序審理，判決如左：
    主  文
甲○○無罪。
    理  由
一、按檢察官聲請以簡易判決處刑案件，經法院認為不得或不宜以簡易判決處刑者，
    應適用通常程序審判之，刑事訴訟法第四百五十二條定有明文。本件檢察官雖聲
    請以簡易判決處刑，惟被告是否確為本件酒醉駕車之行為人尚非無疑，是本院認
    不宜逕以簡易判決處刑，乃改依通常程序審理，合先敘明。
二、聲請意旨略以：被告甲○○於民國八十九年十月十三日凌晨一時許，在高雄市飲
    酒後呼氣所含酒精濃度高達每公升零點六一毫克以上，已不能安全駕駛動力交通
    工具，竟仍駕駛車號六Ｍ—一一四一號自用小客車上路，於同日凌晨二時五十二
    分許，行經高雄縣岡山鎮○○○道一號公路三四六公里北向處，為警攔查，因認
    被告甲○○涉有刑法第一百八十五條之三之罪嫌。
三、按犯罪事實應依證據認定之，無證據不得推定其犯罪事實；不能證明被告犯罪者
    ，應諭知無罪之判決，刑事訴訟法第一百五十四條、第三百零一條第一項分別定
    有明文。又認定不利於被告之事實，須依積極證據，苟積極證據不足為不利被告
    之認定時，即應為有利於被告之認定，有不必有何有利之證據（最高法院三十年
    上字第八一六號判例參照）。
四、本件公訴人認被告甲○○涉犯前開公共危險之罪嫌，無非係以被告於警詢時之自
    白及酒精濃度測試值一紙為其論罪之主要依據。然訊據被告甲○○堅決否認有何
    公共危險之犯行，辯稱：本件酒醉駕車之犯行非其所為等語。經查：本件於八十
    九年十月十三日凌晨二時五十二分許，在國道一號公路三四六公里北向處，因酒
    醉駕駛自用小客車，經警攔查測試呼氣所含酒精濃度達每公升○‧六一毫克之人
    ，確係被告甲○○之遠房親戚黃鑑忠，而非被告甲○○本人，而證人黃鑑忠為警
    查獲後冒用被告姓名應訊，並提出其所變造被告甲○○之駕駛執照，且於酒精濃
    度測試表、違規舉發通知單及警訊筆錄內偽簽被告甲○○之署押等情，業據證人
    黃鑑忠於偵查中證述屬實（見九十一年偵緝字第四五一號第四頁），並有警訊筆
    錄、酒精濃度測試表、違規舉發通知單及內政部警政署刑事警察局指紋鑑驗書等
    附卷可證；而證人黃鑑忠因本件公共危險之犯行及另涉行使變造特種文書及行使
    偽造文書等犯行，業經本院於九十一年九月三十日以九十一年度易字第二００四
    號判決，分別判處有期徒刑三月、四月及四月，應執行有期徒刑十月確定，此有
    本院九十一年度易字第二００四號刑事判決書一份在卷可憑，顯見本件被告甲○
    ○確非公訴人所指涉犯本件公共危險犯行之人；此外，本院復查無其他積極證據
    足資認定被告有為公訴人所指之犯行，既不能證明被告犯罪，揆諸前揭說明，自
    應為被告無罪之諭知。
據上論斷，應依刑事訴訟法第三百零一條第一項、第四百五十二條，判決如主文。
中      華      民      國      九十二      年    一    月    二十七    日
臺灣高雄地方法院交通法庭
                                      審判長法官  林水城
                                            法官  楊智守
                                            法官  盧怡秀
右正本證明與原本無異。
如不服本判決，應於判決送達後十日內，向本院提出上訴狀。
                                          書記官  林佳蓉
中      華      民      國      九十二      年    一    月    二十八    日


司法院資訊處製作；財團法人民間司法改革基金會備份。
